臺灣高等法院刑事裁定　　　　　　　　 96年度毒抗字第264號
抗　告　人
即　被　告　甲○○
上列抗告人因違反毒品危害防制條例案件，不服臺灣桃園地方法
院96年度毒聲字第666號，民國96年6月7 日裁定（聲請案號：臺
灣桃園地方法院檢察署96年度毒偵字第2012號），提起抗告，本
院裁定如下：
    主  文
抗告駁回。
    理  由
一、原裁定意旨略以：抗告人即被告甲○○基於施用第二級毒品
    甲基安非他命之犯意，於民國（下同）96年4月8 日下午9時
    為警採尿回溯前96小時內之某時，在不詳地點施用第二級毒
    品甲基安非他命，嗣於同日下午6 時30分許，為警查獲，訊
    據被告雖否認前揭犯行，然經警採集被告尿液送驗後，確呈
    安非他命類之陽性反應，有臺灣檢驗科技股份有限公司之濫
    用藥物檢驗報告附卷可稽，被告所辯顯不足採，其施用第二
    級毒品甲基安非他命之犯行堪予認定，而依毒品危害防制條
    例第20條第1 項之規定，裁定將被告送勒戒處所施以觀察、
    勒戒。
二、抗告意旨略以：被告未曾施用毒品，檢驗報告雖呈陽性反應
    ，或係於被告駕駛車輛搭載洪志誠時，洪志誠於密閉車廂內
    施用毒品，被告不慎吸入二手煙而致；又被告長期服用止痛
    藥，且案發當日因感冒而服用感冒成藥，服用後，排出之尿
    液會檢出呈偽陽性反應，爰依法提起抗告云云。
三、抗告人即被告甲○○雖於原審矢口否認有施用第二級毒品甲
    基安非他命之犯行，惟查：
  (一)甲基安非他命經口服投與後約70％於24小時內自尿液中排出
    ，約90％於96小時內自尿液中排出，甲基安非他命之檢出與
    其投與方式、投與量、個人體質、採尿時間及檢測儀器之精
    密度等諸多因素有關，惟依上述資料推斷，最長不可能超過
    4日，有行政院衛生署藥物食品檢驗局81年2 月8日藥檢壹
    字第001156 號函在卷可稽。被告於民國96年4月8日下午6時
    30分許為警查獲後，於同日採集送驗之尿液檢體編號為H-14
    5，經核與臺灣檢驗科技股份有限公司於96年4月24日出具之
    濫用藥物檢驗報告所載尿液檢體編號相符，有桃園縣政府警
    察局楊梅分局被採尿人姓名編號對照表、臺灣檢驗科技股份
    有限公司出具之濫用藥物尿液檢驗報告各1 份附卷可稽（見
    96年度毒偵字第2012號卷第35、43頁），是本案警方採集送
    鑑定之尿液，確係被告排放無訛。又被告採集之尿液，經臺
    灣檢驗科技股份有限公司採先進之氣相層析質譜儀分析法確
    認檢驗結果，確呈甲基安非他命陽性反應，有上開濫用藥物
    檢驗報告1 紙在卷可稽。再按尿液毒品檢驗，若能使用先進
    之氣相層析質譜儀分析法確認，則可完全排除偽陽性之干擾
    ，為目前最具公信力的檢驗方法，足見上揭臺灣檢驗科技股
    份有限公司所使用之檢驗方法已可完全排除毒品偽陽性之干
    擾，其檢驗結果屬實，堪以採信。況被告又未能提出其所謂
    「服用成藥及止痛藥」之確實藥品名稱，以供本院查證，則
    其所辯「服用藥品可能致檢驗結果呈偽陽性」乙節，顯係空
    言否認，自不足採。
  (二)被告雖以伊係吸入二手煙霧導致尿液成陽性反應云云為辯，
    惟查，同處一室之人，若其中一人施用第二級毒品，其他未
    施用者之尿液經檢驗是否會呈安非他命陽性反應，雖無相關
    文獻資料可供參考。惟依常理判斷，若與吸食第二級毒品安
    非他命、甲基安非他命者同處一室，其吸入「二手菸」或蒸
    氣之影響程度，與空間大小、密閉性、吸入之濃度多寡及吸
    入時間長短等因素有關，且因個案而異，縱然吸入二手煙或
    蒸氣者之尿液可檢出毒品反應，其濃度亦應遠低於施用者，
    有行政院衛生署管制藥品管理局93年7月30日管檢字第09300
    07004 號函可查。又吸入煙霧或安非他命之「二手煙」，在
    文獻上雖尚無能否由尿液中檢驗出煙毒或安非他命反應之研
    究報告，然依法務部調查局檢驗煙毒或安非他命案件經驗研
    判，若非長時間與吸毒者直接相向，且存心大量吸入吸毒者
    所呼出之煙氣，以「二手煙」中可能存在之低劑量煙毒或安
    非他命，應不致在尿液中檢驗出煙毒或安非他命反應，亦有
    法務部調查局（第六處）82年8月6日發技一字第4153號函
    足考。徵諸本件被告上揭尿液檢驗報告，其甲基安非他命之
    濃度為10576ng/ml，較之行政院衛生署公告判定依據值 500
    ng/ml 高達21倍有餘，揆諸上開說明，被告顯非於不知情下
    吸食二手煙霧導致其尿液呈毒品陽性反應，上揭所辯，顯係
    事後卸責之詞，不足採信。
  (三)綜上所述，被告在採集尿液前之96小時內之某時，確曾在不
    詳處所有施用第二級毒品甲基安非他命之事實，自堪認定。
四、原審以被告有施用第二級毒品甲基安非他命之犯行，事證明
    確，而依毒品危害防制條例第20條第1 項之規定，裁定將抗
    告人送勒戒處所觀察、勒戒，經核並無違誤。抗告人以誤吸
    二手煙及服用之藥物可能致檢驗結果呈偽陽性為由，指摘原
    裁定不當，為無理由，應予駁回。
據上論斷，應依刑事訴訟法第412條，裁定如主文。
中　　華　　民　　國　　96　　年　　8 　　月　　9 　　日
　　　　　　　　　刑事第十庭    審判長法　官 楊炳禎
      　　　　　　　　　　　　　　　　法  官 陳博志
　　　      　　　　　　　　　　　　　法  官 李春地
以上正本證明與原本無異。
不得再抗告。
                                      書記官 蘇秋
中　　華　　民　　國　　96　　年　　8 　　月　　9 　　日
